【裁判字號】    99,交抗,1008
【裁判日期】    990409
【裁判案由】    違反道路交通管理處罰條例
【裁判全文】
臺灣高等法院交通事件裁定            99年度交抗字第1008號
抗  告  人
即受處分人  甲○○
上列抗告人因違反道路交通管理處罰條例案件，不服臺灣士林地
方法院，中華民國99年2月26日所為裁定（99年度交聲字第27、2
8號），提起抗告，本院裁定如下：
    主  文
抗告駁回。
    理  由
一、按駕駛人駕駛汽車，應遵守道路交通標誌、標線、號誌之指
    示，行駛至交岔路口，其行進、轉彎，應遵守燈光號誌，而
    車輛面對行車管制號誌圓形紅燈表示禁止通行，不得超越停
    止線或進入路口，道路交通安全規則第90條、第102條第1項
    第1款、道路交通標誌標線號誌設置規則第206條第5款分別定
    有明文。次按汽車駕駛人，行經有燈光號誌管制之交岔路口
    闖紅燈者，處1,800元以上5,400元以下罰鍰，並予記違規點
    數3點，道路交通管理處罰條例第53條第1項、第63條第1項第
    3款亦有明文。
二、原裁定意旨略以：受處分人分別於民國98年10月11日22時34
    分許、98年10月13日21時15分許，駕駛車號AZF-099號重型機
    車行經臺北市○○○路，遭臺北市政府警察局大同分局民生
    派出所員警舉發「駕車行經有燈光號誌管制之交岔路口闖紅
    燈」之事實，業據證人即查獲員警蔡煜到庭證稱：一般駕駛
    人從延平北路2段210巷右轉出來後，若遇到A紅綠燈顯示紅燈
    （見原審卷第36頁下方照片，即受處分人所稱之紅綠燈（三
    ）），就必須要在該照片所示的B停止線停等，不能直接直行
    或左轉，受處分人這2次違規都是右轉出來時A紅綠燈顯示紅
    燈，但卻沒有在B停止線停等，一次違規直行延平北路、一次
    違規左轉至保安街，違規直行那次取締的地點在頂好市場前
    面，受處分人一直在行駛狀態中，經伊攔停才停車；違規左
    轉那次取締地點則在保安街，當時伊與同事行駛方向是保安
    街往延平北路200巷，剛好跟受處分人的行車方向是對向，當
    時伊行向的D紅綠燈（見原審卷第37頁下方照片）顯示綠燈，
    所以A紅綠燈一定是顯示紅燈，伊就一路看著受處分人違規左
    轉，當時只有他一台車違規轉，其他車輛都還在停止線後停
    等等語（見原審卷第31、32頁），並提出現場照片為證，受
    處分人亦自承其與證人素不相識，並無恩怨（見原審卷第32
    頁背面），衡情證人身為執法員警，實無理由甘冒偽證刑責
    無故設詞誣陷受處分人，況受處分人一開始係稱：伊的行進
    路線都沒有直接遇到紅綠燈（見原審卷第17頁），並曾向臺
    北市議會市民服務中心提出陳情，對現場延平北路與保安街
    交叉路口之號誌設置有所爭議，惟經議員、臺北市交通管制
    工程處、警方等單位會勘後，認現場號誌設置並無爭議，有
    陳情案會勘紀錄在卷可稽（見原審卷第26、27頁），顯見受
    處分人於本案前主觀上係認為其上開二次之行進路線應未直
    接受到紅綠燈A（見原審卷第36頁下方照片）之規範，自無法
    排除其於上開第一次違規左轉時，因認無需依據紅綠燈A，而
    疏未注意該號誌顯示紅燈，逕行違規左轉之可能；至第二次
    受舉發時，受處分人亦自承紅綠燈A顯示紅燈，其雖稱其僅有
    超越路口白線停等之違規，惟證人已明確證述受處分人當時
    係在行駛狀態，經警方攔停始停車，且依受處分人手繪之現
    場圖（見原審卷第22頁），該白線距離受處分人受攔停之位
    置亦有一大段距離，並非在甫超越白線處即受攔停，益徵證
    人所言屬實，受處分人之辯解，均不足採，其確有上開二次
    違規情事無疑。又本件縱認舉發員警未能即時拍照攝錄系爭
    車輛違規有所瑕疵，惟衡以交通違規常係瞬間發生之事，員
    警未及攝錄存證，並非惡意違反採證程序，經權衡受處分人
    上開違規情事所涉及道路安全公共利益之均衡維護，應認該
    程序瑕疵仍不足以影響本案認定。是原審以原處分機關援引
    道路交通管理處罰條例第53條第1項、第63條第1項第3款，分
    別裁處受處分人3千6百元、2千7百元，並各記違規點數3點，
    並無違誤，而駁回受處分人之異議，核無不合。
三、抗告意旨略以：當時越線的地方沒有紅燈，紅燈是在前面，
    警察是在越線前面開闖紅燈罰單，另次直行保安街是綠燈，
    我等保安街左右來車騎完，才騎過去就被警察攔住，警察說
    法與事實有出入，恐係為業績而亂開罰單云云。經查，受處
    分人對其於98年10月13日行經延平北路時，號誌為紅燈，其
    並有超越白線之事實，並不否認，依上開道路交通標誌標線
    號誌設置規則第206條第5款之規定，受處分人於紅燈時不得
    超越白色停止線，且據證人所言受處分人當時為行駛狀態，
    是遭攔停後始停車，故受處分人稱其僅係越線但未超過前方
    紅燈云云，應無解於受處分人闖紅燈之違規行為之認定。又
    受處分人稱其於98年10月11日自延平北路左轉保安街時係綠
    燈，然其亦稱有等保安街左右來車騎完，才騎進保安街，惟
    延平北路與保安街為對向，號誌應為相反，若受處分人於延
    平北路上所見為綠燈，則當時保安街應無車輛行駛，何須等
    待保安街左右來車經過始能進入，足徵證人所述當時保安街
    為綠燈，延平南路為紅燈，受處分人於紅燈時未於停止線處
    等待，顯屬真實。而受處分人質疑前開證人因業績壓力濫開
    罰單，僅為片面臆測之詞，並未舉證以實其說，亦難使本院
    對證人證述受處分人違規之事實產生任何合理之懷疑。是受
    處分人執上理由，指摘原裁定不當，均無理由，應予駁回。
四、據上論斷，應依道路交通案件處理辦法第26條、刑事訴訟法
    第412條，裁定如主文。
中    華    民    國    99    年    4     月    9     日
                  刑事第十五庭審判長法  官  吳昭瑩
                                    法  官  賴邦元
                                    法  官  蘇隆惠
以上正本證明與原本無異。
不得再抗告。
                                    書記官  楊妙恩
中    華    民    國    99    年    4     月    13    日

司法院資訊處製作；財團法人民間司法改革基金會備份。
